臺灣高等法院刑事裁定
109年度抗字第164號
抗  告  人  
即  受刑人  黃世璋




上列抗告人即受刑人因聲請定其應執行刑案件，不服臺灣士林地
方法院中華民國109年1月9日裁定（109年度聲字第25號），提起
抗告，本院裁定如下：
    主  文
抗告駁回。                                                  理  由
一、原裁定意旨略以：抗告人即受刑人黃世璋所犯如原裁定附表
    （下稱附表）所示之罪，業經法院分別判處如附表所示之刑
    ，均經確定在案，有各該判決書及本院被告前案紀錄表各1
    份在卷可稽。茲檢察官以原審為上開案件之最後事實審法院
    ，聲請定其應執行刑，原審審核認聲請為正當，爰定應執行
    刑為有期徒刑6年8月等語。
二、抗告意旨略以：抗告人所犯施用毒品及竊盜等罪，雖對社會
    治安與他人安全有潛藏性之危險，但施用毒品部分只戕害自
    身健康，尚未嚴重破壞社會秩序，且抗告人於犯後均自首或
    坦承犯行，爰請求法院將未定應執行刑之指揮書予以一併重
    新裁定，給予抗告人妥適合理之裁定云云。
三、按裁判確定前犯數罪者，併合處罰之；數罪併罰，有二裁判
    以上者，依刑法第51條之規定，定其應執行之刑；宣告多數
    有期徒刑者，於各刑中之最長期以上，各刑合併之刑期以下
    ，定其刑期，但不得逾30年，刑法第50條第1項前段、第53
    條、第51條第5款分別定有明文。又數罪併罰之定應執行之
    刑，係出於刑罰經濟與責罰相當之考量，為一種特別的量刑
    過程，相較於刑法第57條所定科刑時應審酌之事項係對一般
    犯罪行為之裁量，為定應執行刑之宣告，乃對犯罪行為人本
    身及所犯各罪之總檢視，除應考量行為人所犯數罪反應出之
    人格特性，並應權衡審酌行為人之責任與整體刑法目的及相
    關刑事政策，在量刑權之法律拘束性原則下，依刑法第51條
    第5款之規定，採限制加重原則，以宣告各刑中之最長期為
    下限，各刑合併之刑期為上限，但最長不得逾30年（按修正
    前最長不得逾20年），資為量刑自由裁量權之外部界限，並
    應受法秩序理念規範之比例原則、平等原則、責罰相當原則
    、重複評價禁止原則等自由裁量權之內部抽象價值要求界限
    之支配，以使輕重得宜，罰當其責，俾符合法律授與裁量權
    之目的，以區別數罪併罰與單純數罪之不同，兼顧刑罰衡平
    原則。是個案之裁量判斷，除非有全然喪失權衡意義或其裁
    量行使顯然有違比例、平等諸原則之裁量權濫用情形，即不
    得任意指其為違法（最高法院100年度台抗字第440號裁定要
    旨參照）。
四、經查：
  ㈠抗告人因犯如附表各編號所示之罪，經分別判決如附表所示
    之刑確定在案，有各該判決書及本院被告前案紀錄表附卷可
    稽。又附表所示各罪之宣告刑最長期為有期徒刑9月，而附
    表編號5、6所示之罪部分，曾經臺灣臺北地方法院以107年
    度審訴字第953號判決定應執行有期徒刑8月，上訴後，經本
    院以107年度上訴字第3664號判決駁回上訴確定；附表編號8
    至10所示之罪部分，曾經臺灣臺北地方法院以107年度審易
    字第3381號判決定應執行有期徒刑1年10月確定；附表編號1
    3至16所示之罪部分，曾經臺灣臺北地方法院以107年度審訴
    字第923號判決定應執行有期徒刑1年3月，上訴後，經本院
    以107年度上訴字第3663號判決駁回上訴確定，是原裁定於
    此範圍內，酌定其應執行之刑為有期徒刑6年8月，已就附表
    編號1至20所示之罪宣告刑總和（8年11月）減去有期徒刑2
    年3月，亦未逾上開附表編號5和6、8至10、13至16所定應執
    行刑（8月、1年10月、1年3月）加計附表編號1至4、7、11
    、12、17至20（4年2月）刑度之總和（7年11月）。經核原
    裁定並無逾越上開外部界限與內部界限，屬法院裁量職權之
    適法行使，並無量刑過重之情形，亦無違反比例原則、公平
    正義原則、法律秩序之理念及法律之規範目的等內部性界限
    ，尚難認原裁定有何違法或不當之處。
  ㈡又檢察官就數罪中之何部分如何為定應執行刑之聲請，屬其
    職權之行使，除其聲請有不合法或違反一事不再理等情形，
    而應予全部或一部駁回者外，法院即應依其聲請而為定應執
    行刑之裁定，尚無審酌檢察官應為如何之聲請，對受刑人較
    為有利之餘地。至受刑人或其法定代理人、配偶，如認另有
    其他較有利於受刑人之定應執行刑方式，自得依刑事訴訟法
    第477條第2項規定，請求檢察官為該項聲請（最高法院105
    年度台抗字第394號裁定意旨參照）。是本件受刑人依刑法
    第50條第2項規定請求檢察官向原審聲請合併定應執行刑，
    此有受刑人所出具之「聲請定應執行刑切結書」1紙附卷可
    稽（見原審卷第7-9頁），從而原審依檢察官之聲請，審核
    認聲請為正當，而定應執行刑為有期徒刑6年8月，洵屬適法
    ，抗告意旨請求將未定應執行刑之指揮書予以一併重新裁定
    ，即有誤會，併此指明。另抗告人所犯係施用毒品及竊盜等
    罪，考量抗告人所犯各罪所反應出之人格特性，並權衡審酌
    其行為責任與整體刑法目的及相關刑事政策等因素，本件並
    未逾越法律外部界限及內部界限，復無違反比例、平等諸原
    則之裁量權濫用情形，核屬法院裁量職權之適法行使，尚無
    不合，抗告意旨請求重裁輕刑云云，並無足採。從而，本件
    抗告並無理由，應予駁回。
據上論斷，應依刑事訴訟法第412條，裁定如主文。
中　　華　　民　　國　　109 　年　　2 　　月　　17　　日
                  刑事第二十三庭審判長法　官  李釱任
                                      法　官  連育群
                                      法　官  崔玲琦
以上正本證明與原本無異。
如不服本裁定，應於收受送達後五日內向本院提出抗告狀。
                                      書記官  李政庭
中　　華　　民　　國　　109 　年　　2 　　月　　17　　日